【裁判字號】    98,交易,744
【裁判日期】    981231
【裁判案由】    過失傷害
【裁判全文】
臺灣臺中地方法院刑事判決             98年度交易字第744號
公  訴  人  臺灣臺中地方法院檢察署檢察官
被      告  丙○○
上列被告因過失傷害案件，經檢察官提起公訴（98年度偵字第26
443 號），本院判決如下：
    主    文
丙○○因過失傷害人，處拘役伍拾伍日，如易科罰金，以新臺幣
壹仟元折算壹日。
    犯罪事實
一、丙○○於民國98年3 月22日晚間9 時25分許，駕駛車牌號碼
    1818-FX 號自用小客車，沿臺中市○○區○○路2 段由安順
    一街往文心路方向行駛，行經臺中市○○區○○路2 段248
    號前時，本應注意車前狀況及兩車併行之間隔，並隨時採取
    必要之安全措施，而依當時天候晴、夜間有照明、柏油路面
    乾燥無缺陷、亦無障礙物、視距良好，並無不能注意之情事
    ，適有乙○○騎乘車牌號碼065-CRG 號重型機車，沿臺中市
    ○○區○○路2 段同向行駛在右前方，丙○○竟疏未注意車
    前狀況及兩車併行之間隔而往前行駛，致所駕駛之上開小客
    車右前車頭撞及乙○○所騎乘上開機車之左後車身，乙○○
    因而人車倒地，受有右腿及右手擦挫傷、右下肢蜂窩性組織
    炎之傷害。丙○○於車禍事故發生後，留在事故現場並向據
    報前來處理尚不知肇事人為何人之員警坦承肇事，自首並接
    受裁判。
二、案經乙○○訴由臺灣臺中地方法院檢察署檢察官偵查起訴。
    理    由
壹、程序方面
    按被告以外之人於審判外之言詞或書面陳述，除法律有規定
    者外，不得作為證據，刑事訴訟法第159 條固定有明文，惟
    被告以外之人於審判外之陳述，雖不符同法第159 條之1 至
    之4 規定，而經當事人於審判程序同意作為證據，法院審酌
    該言詞陳述或書面陳述作成時之情況，認為適當者，亦得為
    證據；又當事人、代理人或辯護人於法院調查證據時，知有
    第159 條第1 項不得為證據之情形，而未於言詞辯論終結前
    聲明異議者，視為有前項之同意，同法第159 條之5 亦定有
    明文。查本判決所引用之下列各項證據方法之證據能力，被
    告及檢察官於本院審理中調查證據時，知有刑事訴訟法第15
    9 條第1 項不得為證據之情形，未於言詞辯論終結前聲明異
    議，且本院審酌該等證據作成之客觀情況均無不當，並無不
    宜作為證據之情事，則依刑事訴訟法第159 條之5 之規定，
    認均具有證據能力。
貳、實體方面
一、上開犯罪事實，業據被告丙○○於本院審理時坦承不諱，核
    與證人即告訴人乙○○於偵查中所指述之情節相符，復有道
    路交通事故調查報告表(一)(二)、道路交通事故現場圖各1 份、
    臺中市○○○道路交通事故談話紀錄表2 份、照片15張、中
    國醫藥大學附設醫院診斷證明書2 紙附卷可稽（見偵查卷第
    5 、6 頁、第12至20頁、第28至35頁）。又按汽車行駛時，
    駕駛人應注意車前狀況及兩車併行之間隔，並隨時採取必要
    之安全措施，道路交通安全規則第94條第3 項定有明文，被
    告既考領有小型車普通駕駛執照，有證號查詢汽車駕駛人表
    1 紙在卷可憑（見偵查卷第21頁），對於上開規定理應知之
    甚詳，且依當時天候晴、夜間有照明、柏油路面乾燥無缺陷
    、亦無障礙物、視距良好，並無不能注意之情事，詎被告駕
    駛小客車行經上開路段，竟疏未注意及此，致所駕駛之小客
    車右前車頭擦撞告訴人乙○○所騎乘機車之左後車身，告訴
    人因而人車倒地，受有右腿及右手擦挫傷、右下肢蜂窩性組
    織炎之傷害，被告之駕車行為自有過失，另告訴人確因本件
    車禍致受有前述傷害，與被告之駕車過失行為間，確具有相
    當因果關係。綜上所述，足認被告前開自白核與事實相符，
    應堪採信。本案事證明確，被告上開犯行洵堪認定，應依法
    論科。
二、核被告丙○○所為，係犯刑法第284 條第1 項前段之過失傷
    害罪。又被告於車禍事故發生後，留在事故現場並向據報前
    來處理尚不知肇事人為何人之員警坦承肇事並願接受裁判乙
    節，有臺中市○○○道路交通事故肇事人自首情形紀錄表1
    份在卷可憑（見偵查卷第25頁），是以被告對於未經發覺之
    犯罪自首而接受裁判，合於刑法第62條前段規定之自首要件
    ，爰依法減輕其刑。爰審酌被告駕車疏未注意採取必要之安
    全措施，致與告訴人所騎乘之機車發生車禍而肇事，並致使
    告訴人受有傷害，且迄今尚未與告訴人達成和解，賠償告訴
    人所受之損害，及告訴人所受之傷勢，被告犯後坦承犯行，
    態度良好等一切情狀，量處如主文所示之刑，並斟酌本案之
    犯罪情節、被告之經濟狀況及智識程度等情，諭知以新臺幣
    1, 000元折算1 日之易科罰金折算標準。
據上論斷，應依刑事訴訟法第284 條之1 、第299 條第1 項前段
，刑法第284 條第1 項前段、第62條前段、第41條第1 項前段，
刑法施行法第1 條之1 ，判決如主文。
本案經檢察官甲○○到庭執行職務。
中    華    民    國    98    年    12    月    31    日
                  刑事第十七庭  法  官  陳玉聰
以上正本證明與原本無異。
如不服本判決，應於收受送達後10日內向本院提出上訴書狀（應
敘述具體理由並附繕本）。
上訴書狀如未敘述理由，應於上訴期間屆滿後20日內補提理由書
於本院。
                                書記官  王崑煜
中    華    民    國    98    年    12    月    31    日
附錄本判決論罪科刑之法條：
刑法第284條第1項
因過失傷害人者，處6 月以下有期徒刑、拘役或5 百元以下罰金
，致重傷者，處1 年以下有期徒刑、拘役或5百元以下罰金。

司法院資訊處製作；財團法人民間司法改革基金會備份。
